【裁判字號】    97,訴,111
【裁判日期】    970205
【裁判案由】    毒品危害防制條例
【裁判全文】
臺灣基隆地方法院刑事判決               97年度訴字第111號
公  訴  人  臺灣基隆地方法院檢察署檢察官
被      告  乙○○
上列被告因毒品危害防制條例案件，經檢察官提起公訴（96年度
毒偵字第2970、3008、3141、3185號），因被告於準備程序中為
有罪之陳述，經合議庭裁定由受命法官獨任進行簡式審判程序，
本院判決如下：
    主  文
乙○○施用第一級毒品，累犯，處有期徒刑柒月；又施用第一級
毒品，累犯，處有期徒刑柒月，扣案之注射針筒壹支沒收；又施
用第一級毒品，累犯，處有期徒刑柒月，扣案之第一級毒品海洛
因壹小包（淨重零點零陸公克）併同難以析離之空包裝袋壹只，
沒收銷燬之；又施用第一級毒品，累犯，處有期徒刑柒月，扣案
之注射針筒壹支沒收。應執行有期徒刑壹年捌月，扣案之第一級
毒品海洛因壹小包（淨重零點零陸公克）併同難以析離之空包裝
袋壹只，沒收銷燬之，扣案之注射針筒共貳支均沒收。
    事  實
一、乙○○前因施用毒品案件，經裁定送觀察、勒戒後，認無繼
    續施用毒品之傾向，於民國93年 8月12日執行完畢出勒戒所
    ，由臺灣臺中地方法院檢察署檢察官以93年度毒偵字第503
    號為不起訴處分確定。復因施用第一級毒品案件，先後由臺
    灣基隆地方法院檢察署檢察官以94年度毒偵字第 428號及94
    年度毒偵字第2811號提起公訴，分別經臺灣高等法院及臺灣
    基隆地方法院以94年度上訴字第1993號及94年度訴字第970
    號判決，各判處有期徒刑8月、9月確定，經接續執行，於95
    年11月10日縮刑假釋出監交付保護管束，甫於96年3月1日（
    起訴書誤載為96年 3月11日）假釋期滿執行完畢。乙○○係
    列管毒品人口，詎其仍未戒除毒癮，復各基於施用第一級毒
    品海洛因之犯意，各為下列施用海洛因之犯行：
  (一)於96年10月16日下午3、4時許在基隆市○○路 168巷11弄19
    號5樓之住處，以針筒注射皮膚之方式，施用毒品海洛因1次
    ，嗣於同年10月18日下午 3時30分許，在其上開住處查獲，
    經警採尿送驗後，其尿液中係呈嗎啡陽性反應後，始查悉上
    情。
  (二)於96年10月31日下午3、4時在其上開住處，以針筒注射皮膚
    之方式施用海洛因1次，嗣於同年11月 1日上午11時5分許，
    在基隆市○○路 168巷11弄19號前處，因發現其為列管之毒
    品人口，遂上前盤查查獲，並扣得其主動交出身上左邊褲袋
    內之注射針筒 1支，經警採尿送驗後，其尿液中係呈嗎啡陽
    性反應後，始查悉上情。
  (三)於96年11月4日下午4時許在其上開住處，以上開方式施用海
    洛因1次，嗣於96年11月6日下午2時許，在基隆市○○路9號
    前處，因見其行跡可疑，而上前盤查查獲，當場並扣得其所
    有而丟置於地上之毒品海洛因 1包（淨重0.06公克），經警
    採尿送驗後，其尿液中係呈嗎啡陽性反應後，始查悉上情。
  (四)於96年12月4日晚上6時許，在基隆市○○路前往情人湖之產
    業道路旁處，以上開方式施用毒品海洛因 1次，迄為為警於
    96年12月4日晚上6時許，在基隆市○○路42巷路邊，因見其
    行跡可疑，而上前盤查查獲，並扣得其所有之注射針筒 1支
    ，經警採尿送驗後，其尿液中係呈嗎啡陽性反應後，始查悉
    上情。
二、案經基隆市警察局、基隆市警察局第二分局、第四分局報請
    臺灣基隆地方法院檢察署檢察官偵查起訴。
    理  由
一、上開 4次施用海洛因之事實，業經被告乙○○自白不諱，被
    告先後於96年10月18日16時25分許、96年11月 1日12時42分
    許、96年11月6日15時10分許及96年12月4日19時20分許，分
    別在基隆市警察局、基隆市警察局第二分局、第四分局所採
    集之尿液，經送台灣尖端先進生技醫藥股份有限公司檢驗結
    果及台灣檢驗科技股份有限公司出具之濫用藥物尿液檢驗報
    告，均係呈嗎啡陽性反應一節，有上揭分局偵辦毒品案件尿
    液檢體對照表 3份、應受尿液採驗人尿液檢體採集送驗紀錄
    表 1份及上開公司出具之濫用藥物檢驗報告（尿液檢體編號
    ：00000000號、96-2-671號、096366號） 3份及濫用藥物尿
    液檢驗報告（尿液檢體編號：Ｚ000000000000號）1份、現場
    照片附卷可稽，堪信被告確於上揭時有施用毒品海洛因之事
    實。此外，被告為警於事實欄一(三)所示時間扣得之白色粉末
    1 包，經送法務部調查局鑑定，其結果認確實含有海洛因成
    分（淨重0.06公克），此有該局96年11月27日調科壹字第96
    23080710號鑑定書1紙在卷可參，此外另有注射針筒2支扣案
    可資佐證，復有不起訴處分書、起訴書及刑案資料查註紀錄
    表在卷足憑，是被告自白與事實相符，事證明證，其犯行已
    堪認定，應予依法論科。
二、論罪科刑：
  (一)查海洛因係毒品危害防制條例第2條第2項第 1款所定之第一
    級毒品，被告於觀察、勒戒及徒刑之執行完畢後，5 年以內
    再施用第一級毒品海洛因之行為，核均係犯毒品危害防制條
    例第10條第 1項之施用第一級毒品罪。又被告施用毒品前後
    持有毒品之低度行為，應為施用之高度行為所吸收，不另論
    罪。被告所犯4次施用第一級毒品罪，依最高法院96年第9次
    刑事庭會議決議，認刑法修正施行後之多次施用犯行，除符
    合接續犯之要件外，則應一罪一罰，故被告 4次施用毒品之
    犯行，其犯罪各別，罪名不同，應分論併罰。
  (二)被告前曾受如事實欄所載有期徒刑執行情形，此有臺灣高等
    法院被告前案紀錄表附卷可考，其於有期徒刑之執行完畢後
    ，5 年內故意再犯最重本刑為有期徒刑以上之罪，均為累犯
    ，應依刑法第47條第1項規定加重其刑。
  (三)爰審酌被告犯罪之動機、吸食毒品頻率，曾有施用毒品之前
    科仍不知戒除，惟犯罪後即坦承犯行，態度尚佳，且所犯之
    施用毒品犯行乃戕害自己身心健康，並未危及他人等一切情
    狀，各量處如主文所示之刑，並定應執行刑。
  (四)扣案之海洛因 1小包（各為淨重0.06公克，空包裝重0.20公
    克）併同難以析離之塑膠包裝袋 1只，為查獲之毒品（蓋無
    論以何種方式分離包裝袋與其內裝之毒品，包裝袋內均會有
    極微量毒品殘留，故上述包裝袋應整體視為查獲毒品，一併
    依前揭規定宣告沒收銷燬之，參見最高法院95年度臺上字第
    7354號判決），應依毒品危害防制條例第18條第 1項前段之
    規定，宣告沒收銷燬之。另被告供稱扣案之注射針筒 2支，
    係其所有供其施用第一級毒品海洛因之用，業據被告供承在
    卷，爰依刑法第38條第1項第2款宣告沒收之。
據上論斷，應依刑事訴訟法第273 條之1第1項、第299條第1項前
段，毒品危害防制條例第10條第1項、第18條第1項前段，刑法第
11條前段、第47條第1項、第51條第5款、第38條第1項第2款，判
決如主文。
本案經檢察官甲○○到庭執行職務。
中    華    民    國    97    年    2    月    5      日
                  刑事第三庭法    官  鄭培麗
以上正本證明與原本無異。
對於本件判決如有不服，應於收受送達後10日內，向本院提出上
訴書狀，敘述上訴理由，上訴於臺灣高等法院，並按他造當事人
之人數附具繕本。「切勿逕送上級法院」
中    華    民    國    97    年    2    月    5      日
                            書 記 官  潘端典
附錄論罪法條：
毒品危害防制條例第10條
施用第一級毒品者，處 6 月以上 5 年以下有期徒刑。
施用第二級毒品者，處 3 年以下有期徒刑。


司法院資訊處製作；財團法人民間司法改革基金會備份。
